【裁判字號】    88,易,2020
【裁判日期】    890814
【裁判案由】    竊盜
【裁判全文】
臺灣桃園地方法院刑事判決                        八十八年度易字第二二號
    公  訴  人  臺灣桃園地方法院檢察署檢察官
    被      告  丙○○
右列被告因竊盜案件，經檢察官提起公訴（八十八年度偵字第九三八０號），本院判
決如左：
    主  文
丙○○連續竊盜，累犯，處拘役肆拾捌日。
    事  實
一、丙○○前因麻醉藥品管理條例案件，曾經法院判處有期徒刑五月確定，已於民國
    八十七年二月十八日以易科罰金執行完畢，猶不知悔改，復基於意圖為自己不法
    所有之概括犯意，自八十八年五月初旬某日起，至同年月三十日止，在桃園縣新
    屋鄉東明村四鄰上庄子十之一號，連續趁甲○○之兄乙○○不及注意之際，多次
    以徒手竊得甲○○所有置放於上址之撞球桿共十一支，得手後留供為自己撞球時
    使用。嗣於八十八年六月十日下午五時許，搭乘其不知情之友人鍾兆棠車牌號碼
    Ｌ七－五五三六號自用小客車，並將其所竊得之上開撞球桿置於該車之行李箱內
    ，於行經新屋鄉○○村○鄰○○道路時，為警當場查獲。
二、案經桃園縣警察局楊梅分局報請臺灣桃園地方法院檢察署檢察官偵查起訴。
    理  由
一、訊據被告丙○○矢口否認有何右揭竊取甲○○所有撞球桿之犯行，辯稱：伊沒有
    竊取甲○○的撞球桿，警員所查扣得之撞球桿，乃是伊向甲○○的兄弟乙○○所
    購買的，因為乙○○有欠伊錢，伊就跟甲○○說先拿四支撞球桿，甲○○也有說
    好等詞云云。惟查，被告丙○○之右開竊盜事實，業據證人即甲○○之兄乙○○
    於檢察官偵查中，到庭具結證稱：「球桿本來放我東明村屋子房內，後來丙○○
    去那玩，我也不知就被他偷走，是我弟弟事後發現不見了。」等語而已供證明確
    ，被告執用上詞所辯，顯為圖卸刑責之語，不足採信。此外，本件復另有贓物領
    據一紙在卷可參，事證明確，被告右揭犯行洵堪認定，應予依法論科。
二、核被告丙○○右揭所為，係犯刑法第三百二十條第一項之竊盜罪。被告先後數次
    竊取他人所有撞球桿財物之行為，時間緊接，觸犯構成要件同一之罪名，顯係出
    於概括犯意為之，應依刑法第五十六條連續犯之規定，以一罪論擬，並加重其刑
    。次查，被告前曾因麻醉藥品管理條例案件，經法院判處有期徒刑五月確定，已
    於八十七年二月十八日執行完畢，此有其刑案資料查註紀錄表在卷可按，被告於
    刑之執行完畢後，五年內又再犯本件有期徒刑以上之罪，為累犯，應依刑法第四
    十七條規定，遞加重其刑。爰審酌被告犯罪後態度，並另參其犯罪動機、手段、
    目的、品性、素行等一切情狀，量處如主文所示之刑，以資懲儆。
三、據上論斷，應依刑事訴訟法第二百九十九條第一項前段，刑法第五十六條、第三
    百二十條第一項、第四十七條，罰金罰鍰提高標準條例第一條前段，判決如主文
    。
本案經檢察官呂理銘到庭執行職務。
中      華      民      國      八十九    年      八      月    十四    日
                                      臺灣桃園地方法院刑事第一庭
                                          法  官  呂 仲 玉
右正本證明與原本無異。
如不服本判決，應於判決送達後十日內向本院提出上訴狀( 應附繕本 )，上訴於
臺灣高等法院。
                                    書記官   劉文松
中        華        民        國   八十九   年   八   月    十六    日
刑法第三百二十條
意圖為自己或第三人不法之所有，而竊取他人之動產者，為竊盜罪，處五年以下有期
徒刑、拘役或五百元以下罰金。


司法院資訊處製作；財團法人民間司法改革基金會備份。
